【裁判字號】    98,訴,1397
【裁判日期】    980824
【裁判案由】    毒品危害防制條例
【裁判全文】
臺灣板橋地方法院刑事判決              98年度訴字第1397號
公  訴  人  臺灣板橋地方法院檢察署檢察官
被      告  甲○○
上列被告因違反毒品危害防制條例案件，經檢察官提起公訴（98
年度毒偵字第1812號），被告於準備程序進行中就被訴事實為有
罪之陳述，本院告知被告簡式審判程序之旨，並聽取當事人之意
見後，合議庭裁定由受命法官獨任進行簡式審判程序，本院判決
如下：
    主  文
甲○○施用第一級毒品，處有期徒刑陸月，如易科罰金，以新臺
幣壹仟元折算壹日，扣案之磅秤壹台沒收；又施用第二級毒品，
處有期徒刑肆月，如易科罰金，以新臺幣壹仟元折算壹日，扣案
之磅秤壹台及吸食器壹個，均沒收。應執行有期徒刑捌月，如易
科罰金，以新臺幣壹仟元折算壹日，扣案之磅秤壹台及吸食器壹
個，均沒收。
    事實及理由
一、犯罪事實：
(一)甲○○曾於民國96年間，因施用第二級毒品案件，經臺灣桃
    園地方法院以96年度毒聲字第2 號裁定送觀察、勒戒，因認
    有繼續施用毒品之傾向，復經同法院以96年度毒聲字第568
    號裁定令入戒治處所施以強制戒治，於民國97年1 月31日經
    停止其處分而釋放出所，並經臺灣桃園地方法院檢察署檢察
    官於97年3 月24日以97年度戒毒偵字第72號為不起訴處分確
    定。
(二)詎甲○○仍不知悔改，於強制戒治執行完畢釋放後5 年內，
    竟基於施用第一級毒品海洛因及第二級毒品甲基安非他命之
    犯意，分別於98年2 月27日傍晚時許，在友人位於桃園縣境
    之住處內，以將海洛因置於香菸內點燃後吸食之方式施用第
    一級毒品海洛因乙次，及於98年2 月28日下午1 、2 時許，
    在呂姓友人所駕駛由桃園縣境前往臺北縣三峽鎮之車牌號碼
    6T-1016 號自小客車內，於行經臺北縣境鶯桃路上之際，以
    將甲基安非他命放置於玻璃球吸食器內燒烤吸食其生成煙霧
    之方式施用第二級毒品甲基安非他命乙次。嗣經警於98 年2
    月28日下午3 時30分許，在臺北縣三峽鎮○○路399 號前查
    獲，並扣得甲○○所有供施用第二級毒品所用之吸食器1個
    及甲○○所有供施用第一、二級毒品所用之磅秤1 台。經甲
    ○○同意採集尿液送驗後，結果呈鴉片及甲基安非他命類陽
    性反應，始獲悉上情。
(三)案經臺北縣政府警察局三峽分局報告臺灣板橋地方法院檢察
    署檢察官偵查起訴，經合議庭裁定以簡式審判程序審理。
二、證據：
(一)被告甲○○於本院訊問及審理時之自白。
(二)臺北縣政府警察局三峽分局查獲毒品危害防制條例案姓名對
    照表及台灣檢驗科技股份有限公司98年3 月18日出具之UL/2
    009/30139 號濫用藥物檢驗報告各乙紙。
(三)臺北縣政府警察局三峽分局扣押物品目錄表乙紙。
(四)扣案之吸食器1 個及磅秤1台。
三、按海洛因及甲基安非他命分別係毒品危害防制條例第2 條第
    2 項第1 款、第2 款所明定之第一級及第二級毒品，不得非
    法持有、施用。查被告甲○○前於96年間，因施用第二級毒
    品案件，經臺灣桃園地方法院以96年度毒聲字第2 號裁定送
    觀察、勒戒，因認有繼續施用毒品之傾向，復經同法院以96
    年度毒聲字第568 號裁定令入戒治處所施以強制戒治，於97
    年1 月31日經停止其處分而釋放出所，並經臺灣桃園地方法
    院檢察署檢察官於97年3 月24日以97年度戒毒偵字第72號為
    不起訴處分確定乙節，有臺灣高等法院被告前案紀錄表乙份
    附卷可按，故而被告於強制戒治執行完畢釋放後5 年內再度
    分別施用第一級及第二級毒品之行為，依毒品危害防制條例
    第23條第2 項規定，係分別犯毒品危害防制條例第10條第1
    項、第2 項之施用第一級毒品及第二級毒品罪。至被告施用
    第一級及第二級毒品前、後之持有第一級及第二級毒品犯行
    ，為其施用之高度行為所吸收，均不另論罪。又被告所犯施
    用第一級毒品、第二級毒品各犯行間，犯意各別、罪名有異
    ，應予分論併罰。爰審酌被告甲○○曾已因施用毒品案件，
    經觀察、勒戒及強制戒治後，仍未能戒斷其施用毒品之惡習
    ，且漠視法令之禁制，故再犯之，惟其施用毒品所生危害，
    實以自戕身心健康為主，對於他人生命、身體、財產等法益
    ，尚無明顯而重大之實害，暨犯罪後即坦承犯行之態度等一
    切情狀，分別量處如主文所示之刑，並依刑法第51條第5 款
    之規定，定其應執行之刑，暨依大法官釋字第662 號之解釋
    意旨諭知易科罰金之折算標準，以資懲儆。
四、至扣案之吸食器1 個，係被告甲○○所有供其施用第二級毒
    品所用之物；扣案之磅秤1 台，係被告甲○○所有供其施用
    第一、二級毒品所用之物，業經被告甲○○陳明在卷（詳本
    院卷98年8 月10日準備程序筆錄第2-3 頁），爰依刑法第38
    條第1 項第2 款規定沒收之諭知，附此敘明。
據上論斷，應依刑事訴訟法第299 條第1 項前段、第273 條之1
第1 項、第310 條之2 、第454 條第1 項，毒品危害防制條例第
10條第1 項、第2 項段，刑法第11條前段、第51條第5 款、第41
條第1 項前段、第38條第1 項第2 款，判決如主文。
本案經檢察官吳宗光到庭執行職務。
中    華    民    國    98    年     8    月    24    日
                  刑事第十三庭  法  官  鄭燕璘
以上正本證明與原本無異。
如不服本判決，應於判決送達後10日內，向本院提出上訴書狀敘
明上訴理由（應附繕本），上訴於臺灣高等法院。
                                書記官  陳筱惠
中    華    民    國    98    年     8    月    24    日
附錄本案論罪科刑法條全文：
毒品危害防制條例第10條：
施用第一級毒品者，處6月以上5年以下有期徒刑。
施用第二級毒品者，處3年以下有期徒刑。


司法院資訊處製作；財團法人民間司法改革基金會備份。
